臺灣高等法院刑事判決
110年度上訴字第3375號
上  訴  人  
即  被  告  邱文麟


指定辯護人  本院公設辯護人戴遐齡
上列上訴人即被告因違反毒品危害防制條例案件，不服臺灣桃園
地方法院109年度訴字第702號，中華民國110年5月31日第一審判
決（起訴案號：臺灣桃園地方檢察署108年度偵字第28783號），
提起上訴，本院判決如下：
    主      文
上訴駁回。
    事實及理由
一、經本院審理結果，認第一審以上訴人即被告邱文麟係犯毒品
    危害防制條例第5條第3項之意圖販賣而持有第三級毒品罪，
    累犯，依司法院釋字第775號解釋，按被告所犯情節予以審
    酌後，認有加重其刑之必要，先依刑法第47條第1項規定加
    重其刑，再依修正前毒品危害防制條例第17條第2項、刑法
    第62條前段等規定，遞減輕其刑後，判處有期徒刑1年，並
    諭知扣案含第三級毒品4-甲基甲基卡西酮（下稱4-甲基甲基
    卡西酮）、硝甲西泮之果汁包200包（含各包裝袋，驗餘含
    袋毛重881.45公克，下稱本案毒品果汁包）沒收。其認事用
    法、量刑及沒收之諭知均無不當，應予維持，並引用第一審
    判決書記載之事實、證據及理由（如附件）。
二、被告上訴意旨略以：
　㈠被告前案所犯之轉讓毒品罪，判處有期徒刑2月，因易科罰金
    而執行完畢，在執行後再犯本案，並於警方攔查時，被告沒
    有任何的犯罪跡證，勇於交付毒品，正視己非，坦承犯行，
    應無刑罰適應薄弱之情，原判決諭知累犯而加重其刑，非無
    疑問。
　㈡本案毒品果汁包，實際上含4-甲基甲基卡西酮純質淨重僅39.
    77公克，數量非鉅，且被告主動交付毒品給警察，及坦承有
    營利販賣毒品之意圖，客觀上尚未尋得買家，足見被告惡性
    及犯罪情節並非重大，不能因被告已適用毒品危害防制條例
    第17條第2項規定減刑，而排除刑法第59條之適用，因此原
    判決未依刑法第59條規定減刑，容有未妥云云。
三、本院查：
　㈠原審判決依憑被告於警詢、偵查、原審審理時之自白、刑案
    現場照片、桃園市政府警察局搜索、扣押筆錄、扣押物品目
    錄表、內政部警政署刑事警察局民國108年12月30日刑鑑字
    第1088012899號鑑定書及扣案之本案毒品果汁包等補強證據
    ，認定被告如原判決事實欄一所載之意圖販賣而持有第三級
    毒品犯行，已詳敘所憑之證據與認定之理由，並無任何憑空
    推論之情事，亦與經驗法則、論理法則無違。
　㈡被告雖執前詞提起上訴。惟查：　　
　⒈被告前於106年間，因轉讓第三級毒品案件，經原審法院以10
    6年度壢簡字第63號判決判處有期徒刑2月確定（下稱前案）
    ，並於106年9月7日因易科罰金而執行完畢等情，有本院被
    告前案紀錄表1份在卷可查（見本院卷第27頁），是被告受
    徒刑之執行完畢後，5年以內故意再犯本案有期徒刑以上之
    罪，為累犯。被告前案雖因易科罰金而執行完畢，然卻未能
    時時刻刻警惕自己摒除毒品相關惡習、完全杜絕毒品於生活
    之外，反變本加厲為本件意圖販賣而持有第三級毒品犯行，
    顯見被告對刑罰之反應力甚是薄弱，參酌司法院釋字第775 
    號解釋意旨，在憲法罪刑相當原則與比例原則之衡酌下，本
    院認自有依刑法第47條第1項規定加重其刑之必要，被告上
    訴指摘原審判決不應依刑法第47條累犯加重云云、其辯護人
    以：本件並無依累犯規定加重之必要等語為被告辯護，均非
    可採。
　⒉另依毒品危害防制條例第17條第2項規定減刑後，固無當然排
    除刑法第59條減刑規定之適用，又本案毒品果汁包所含之4-
    甲基甲基卡西酮純質淨重雖約39.77公克，有內政部警政署
    刑事警察局108年12月30日刑鑑字第1088012899號鑑定書附
    卷可稽（見臺灣桃園地方檢察署108年度偵字第28783號卷第
    117、137頁），然本件被告意圖販賣而持有第三級毒品之本
    案毒品果汁包數量達200包，尚非僅得為1次、2次之零星毒
    品交易而已，是被告意圖販賣而持有本案毒品果汁包，所提
    升毒品散佈、流通之風險，危害社會治安之程度，均堪認嚴
    重，且被告本件所犯意圖販賣而持有第三級毒品罪，經依刑
    法第47條第1項加重其刑，再依修正前毒品危害防制條例第1
    7條第2項、刑法第62條規定遞減輕其刑後，法定本刑已得減
    至有期徒刑10月以上，依被告所為本件犯罪情狀，於客觀上
    實難認有足以引起一般同情、顯可憫恕之情形，且無即使宣
    告上開法定最低度刑猶嫌過重之情事，自無適用刑法第59條
    之餘地，被告猶執前詞提起本件上訴、其辯護人另以：本件
    依被告之客觀犯行與主觀惡性加以考量，是否有適用刑法第
    59條酌減被告之刑，以符合比例原則為適當等語為被告辯護
    ，而請求依刑法第59條之規定酌減其刑，均難認有據。
　㈢至辯護人又以：被告持有本案毒品果汁包之所含第三級毒品
    成分甚微，對於社會安全隱藏之危害並非嚴重，請求依刑法
    第57條予以減輕其刑等語為被告辯護。然刑事審判旨在實現
    刑罰權之分配的正義，故法院對有罪被告之科刑，應符合罪
    刑相當之原則，使輕重得宜，罰當其罪，以契合社會之法律
    感情，此所以刑法第57條明定科刑時應審酌一切情狀，尤應
    注意該條所列10款事項以為科刑輕重之標準，俾使法院就個
    案之量刑，能斟酌至當。而量刑輕重係屬事實審法院得依職
    權自由裁量之事項，苟已斟酌刑法第57條各款所列情狀而未
    逾越法定刑度，不得遽指為違法（最高法院72年台上字第66
    96號判例參照）。查原判決關於被告之科刑之部分，已依刑
    法第57條各款所列情狀加以審酌（詳原判決書第6頁第27行
    至第7頁第4行，本院卷第18至19頁），並已衡酌辯護人所指
    －本案意圖販賣而持有毒品之種類、數量、持有之期間及所
    生之危害程度等節，於法定刑度之內，予以量定，客觀上並
    無明顯濫用自由裁量權限或輕重失衡之情形，核無違法或不
    當，是辯護人此部分之主張，亦無理由，一併敘明。　
　㈣綜上所述，被告提起本件上訴，僅係就原審之量刑反覆爭執
    ，並未再有其他舉證為憑，為無理由，應予駁回。
四、被告經合法傳喚，無正當理由未於審判期日到庭，有本院送
    達證書、出入監簡列表及戶役政資訊網站查詢-個人資料查
    詢等件在卷可考(本院卷第53、85、91頁），爰不待其陳述
    ，逕行判決。　　
據上論斷，應依刑事訴訟法第371條、第373條、第368條，判決
如主文。
本案經檢察官劉哲名提起公訴，被告提起上訴，檢察官鄭堤升到
庭執行職務。
中　　華　　民　　國　　111 　年　　2 　　月　　17　　日
                  刑事第二十一庭審判長法　官  林怡秀
                                      法　官  劉元斐
                                      法　官  蔡羽玄
以上正本證明與原本無異。
如不服本判決，應於收受送達後20日內向本院提出上訴書狀，其
未敘述上訴之理由者並得於提起上訴後20日內向本院補提理由書
（均須按他造當事人之人數附繕本）「切勿逕送上級法院」。
                                      書記官  陳語嫣
中　　華　　民　　國　　111 　年　　2 　　月　　17　　日
附錄本案論罪科刑法條全文：
毒品危害防制條例第5條
意圖販賣而持有第一級毒品者，處無期徒刑或十年以上有期徒刑
，得併科新臺幣七百萬元以下罰金。
意圖販賣而持有第二級毒品者，處五年以上有期徒刑，得併科新
臺幣五百萬元以下罰金。
意圖販賣而持有第三級毒品者，處三年以上十年以下有期徒刑，
得併科新臺幣三百萬元以下罰金。
意圖販賣而持有第四級毒品或專供製造、施用毒品之器具者，處
一年以上七年以下有期徒刑，得併科新臺幣一百萬元以下罰金。

附件

臺灣桃園地方法院刑事判決
                                      109年度訴字第702號
公　訴　人　臺灣桃園地方檢察署檢察官  
被　　　告　邱文麟　男　民國00年0月00日生
                    身分證統一編號：Z000000000號
                    住桃園市○○區○○路0段000號
選任辯護人　劉世興律師
上列被告因違反毒品危害防制條例案件，經檢察官提起公訴（10
8 年度偵字第28783 號），本院判決如下：
    主  文
邱文麟犯意圖販賣而持有第三級毒品罪，累犯，處有期徒刑壹年
。
扣案含第三級毒品4-甲基甲基卡西酮、硝甲西泮之果汁包貳佰包
（含各包裝袋，驗餘含袋毛重捌佰捌拾壹點肆伍公克）沒收。
    事  實
一、邱文麟知悉4-甲基甲基卡西酮、硝甲西泮均係毒品危害防制
    條例第2 條第2 項第3 款所列管之第三級毒品，依法不得意
    圖販賣而持有，仍基於意圖販賣而持有第三級毒品之犯意，
    於民國108 年10月7 日凌晨2 時許，在桃園市中壢區大同路
    之凱悅KTV 內，以新臺幣（下同）5 萬元之代價，向真實姓
    名年籍不詳、綽號「小義」之人購入含有第三級毒品4-甲基
    甲基卡西酮（驗前總純質淨重共計39.77 公克）、微量第三
    級毒品硝甲西泮成分之果汁包200 包（驗前含袋毛重882.70
    公克），預計至桃園市中壢區新生路上之世紀廣場KTV 伺機
    販售。嗣於108 年10月7 日晚上10時22分許，邱文麟在桃園
    市○○區○○路000 號前，因駕車違規停車而為警盤查，邱文麟
    在員警知悉其欲伺機販售上開果汁包前，即主動交付上開果
    汁包200 包為警查扣，並自首接受裁判，因而知悉上情。
二、案經桃園市政府警察局刑事警察大隊報告臺灣桃園地方檢察
    署檢察官偵查起訴。
    理  由
壹、程序方面
一、本判決下列所引用被告邱文麟以外之人於審判外之陳述，被
    告及辯護人於本院準備程序中已同意上開陳述具有證據能力
    （見本院109 年度訴字第702 號卷，下稱本院卷，第166 頁
    ），而檢察官迄於言詞辯論終結前，亦未就證據能力之有無
    聲明異議，本院審酌上開證據資料作成時之情況，尚無違法
    、不當或顯不可信之情況，認以之作為證據應屬適當，依刑
    事訴訟法第159 條之5 規定，應認前揭供述證據均有證據能
    力。
二、本判決以下所引用之非供述證據，均與本件事實具有自然關
    聯性，且核屬書證、物證性質，又查無事證足認有違背法定
    程序或經偽造、變造所取得等證據排除之情事，復經本院依
    刑事訴訟法第164 條、第165 條踐行物證、書證之調查程序
    ，況檢察官、被告及辯護人對此部分之證據能力亦均不爭執
    ，是堪認均具有證據能力。
貳、實體方面
一、認定犯罪事實所憑之證據及理由：
  ㈠上開事實，業據被告於警詢、偵查及本院審理中坦承不諱，
    並有刑案現場照片、桃園市政府警察局搜索、扣押筆錄暨扣
    押物品目錄表所載扣案之果汁包200 包等扣案物可資佐證（
    見臺灣桃園地方檢察署108 年度偵字第28783 號卷，下稱偵
    卷，第33至39頁、第49至53頁）。又扣案之果汁包200 包（
    驗前含袋毛重882.70公克，因鑑驗取用1.25公克，驗餘含袋
    毛重881.45公克），經送鑑定之結果，檢出第三級毒品4-甲
    基甲基卡西酮（驗前總純質淨重共計39.77 公克）、微量第
    三級毒品硝甲西泮成分之事實，有內政部警政署刑事警察局
    108 年12月30日刑鑑字第1088012899號鑑定書附卷可稽（見
    偵卷第117 至118 頁），足認被告上開任意性自白與事實相
    符，應堪採信。
  ㈡按毒品危害防制條例第4 條第1 項至第4 項規定「販賣毒品
    」罪之成立要件，僅限於「銷售賣出」之行為已完成，始足
    該當，業經司法院著有釋字第792 號解釋。其解釋理由略謂
    ：「販賣」一詞，根據當前各版本辭典所載，或解為出售物
    品，或解為購入物品再轉售，無論何者，所謂販賣之核心意
    義均在出售，而非單指購入物品之行為；從毒品條例第4 條
    本身之體系著眼，販賣毒品罪，應在處罰「賣出」毒品，因
    而產生毒品危害之行為，蓋販賣須如此解釋，其嚴重程度始
    與上述製造或運輸毒品之危害相當；再就毒品條例整體體系
    觀之，該條例第4 條第6 項及第5 條，分別定有「販賣毒品
    未遂罪」及「意圖販賣而持有毒品罪」；而就「單純購入而
    持有」毒品之犯罪態樣，本條例於第11條亦定有「持有毒品
    罪」之相應規範。亦即，立法者於衡量不同態樣之毒品犯罪
    行為，及所欲維護法益之重要性、防止侵害之可能性及事後
    矯正行為人之必要性後，於本條例第4 條第1 項至第4 項、
    第6 項、第5 條及第11條，將販賣毒品、持有毒品之行為，
    建構出「販賣毒品既遂」、「販賣毒品未遂」、「意圖販賣
    而持有毒品」及「（單純）持有毒品」四種不同犯罪態樣之
    體系，並依行為人對該等犯罪所應負責任之程度，定其處罰
    。是依據前開規定所建構之體系，毒品條例第4 條第1 項至
    第4 項所定之「販賣毒品既遂」，解釋上，應指銷售賣出之
    行為已完成者而言，不包含單純「購入」毒品的情形等旨。
    是雖以營利為目的，而購入毒品，倘未有「銷售」行為，尚
    無販賣之可言，自無涉販賣毒品既遂或未遂之問題。僅得依
    取得毒品時之主觀犯意區別，分別成立毒品條例第5 條之意
    圖販賣而持有，或第11條（單純）持有毒品罪責（最高法院
    109 年度台上字第4092號判決意旨參照）。經查，被告於警
    詢、偵查及本院中均供稱：伊因為缺錢打算要販賣毒品換現
    金獲利，這些果汁包200 包是預計要販售的，伊打算一包以
    500 元出售，全部出售的話可以賺10萬元，剛買來就被抓等
    語（見偵卷第17頁、第80頁、本院卷第165 頁、第219 頁）
    ，堪認被告係基於販售以賺取價差之意圖而購入上開果汁包
    200 包。再依卷內資料，並無任何證據足認定被告就上開果
    汁包200 包已有向外求售或找到買家商談交易細節、議價等
    買賣毒品之要約或意思合致，尚難認已著手於販賣毒品之構
    成要件行為，揆諸前揭說明，被告基於販賣之意圖而購入上
    開果汁包200 包，惟尚未達於著手販賣第三級毒品之程度，
    其所為應該當意圖販賣而持有第三級毒品犯行。
  ㈢綜上，本件事證已臻明確，被告犯行堪以認定，應依法論科
    。
二、論罪科刑：
  ㈠新舊法比較：
  ⒈按行為後法律有變更者，適用行為時之法律。但行為後之法
    律有利於行為人者，適用最有利於行為人之法律，刑法第2
    條第1 項定有明文。又該條係規範行為後法律變更所生新舊
    法比較適用之準據法，為「從舊從輕」之比較；比較時應就
    與罪刑有關之共犯、未遂犯、想像競合犯、結合犯，以及累
    犯加重、自首減輕暨其他法定加減原因（如身分加減）與加
    減例等一切情形，綜其全部罪刑之結果而為比較（最高法院
    107 年度台上字第3758號判決意旨參照）。
  ⒉被告行為後，毒品危害防制條例第17條第2 項規定於109 年1
     月15日修正公布，並自同年7 月15日生效施行。而修正前
    毒品危害防制條例第17條第2 項原規定「犯第4 條至第8 條
    之罪於偵查及審判中均自白者，減輕其刑」，修正後則規定
    「犯第4 條至第8 條之罪於偵查及歷次審判中均自白者，減
    輕其刑」，經比較新舊法結果，修正後毒品危害防制條例第
    17條第2 項規定，須於偵查及「歷次」審判中均自白，方得
    依該條規定減輕其刑，相較於修正前除偵查中自白外，僅須
    於審判中曾經自白即可減刑之規定而言，自以修正前毒品危
    害防制條例第17條第2 項之規定對被告較為有利。是修正後
    之規定既非有利於被告，依刑法第2 條第1 項前段規定，本
    案認定被告是否適用毒品危害防制條例第17條第2 項之規定
    予以減刑，自應適用被告行為時即修正前毒品危害防制條例
    第17條第2 項之規定，先予說明。
  ㈡是核被告所為，係犯毒品危害防制條例第5 條第3 項之意圖
    販賣而持有第三級毒品罪。其持有第三級毒品純質淨重20公
    克以上（修正前）之低度行為，應為意圖販賣而持有第三級
    毒品之高度行為所吸收，不另論罪。
  ㈢公訴意旨雖認被告係犯（修正前）毒品危害防制條例第4 條
    第3 項之販賣第三級毒品未遂罪，然本案並無事證足認被告
    已著手於販賣之構成要件行為，而僅成立意圖販賣而持有第
    三級毒品乙節，業如前述，是公訴意旨此部分認定容有未洽
    。惟起訴之犯罪事實同一，且經本院當庭諭知被告可能涉犯
    上開條文（見本院卷第165 頁、第213 頁），並經被告及辯
    護人為具體之答辯，被告之防禦權應獲保障，爰依刑事訴訟
    法第300 條規定，變更起訴法條。
  ㈣刑之加重、減輕：
  ⒈累犯部分：被告前因轉讓第三級毒品案件，經本院以106 年
    度壢簡字第63號判決處有期徒刑2 月確定，並於106 年9 月
    7 日易科罰金執行完畢等情，有臺灣高等法院被告前案紀錄
    表在卷可查（見本院卷第19至22頁），是被告受徒刑之執行
    完畢後，5年以內故意再犯本案有期徒刑以上之罪，屬累犯
    。復參酌司法院大法官釋字第775 號解釋意旨，考量被告構
    成累犯之前案紀錄，與本案所涉意圖販賣而持有第三級毒品
    之犯罪類型，均同屬違反毒品危害防制條例之案件，罪質相
    類，堪認被告對刑罰之反應力稍弱，未能自前案刑之執行收
    矯正改善之效，並衡酌被告本案之犯罪情節，認適用刑法第
    47條累犯加重之規定，並無罪刑不相當之情事，爰依刑法第
    47條第1 項規定，加重其刑。
  ⒉修正前毒品危害防制條例第17條第2 項部分：被告就本案意
    圖販賣而持有第三級毒品之犯行，於偵查及審理中均已自白
    犯行，爰依修正前毒品危害防制條例第17條第2 項規定，減
    輕其刑。
  ⒊刑法第62條前段部分：
  ⑴本案查獲被告之緣由，係因被告於108 年10月7 日晚間10時2
    0分許，在桃園市○○區○○路000 號前因駕車違規停車而為警
    盤查，經員警目視發覺被告車內有一袋子進而詢問被告後，
    被告即主動交付裝有上開果汁包200 包之袋子予員警等情，
    有桃園市政府警察局保安警察大隊110 年3 月17日桃警保大
    行字第1100002013號函檢附之警員職務報告附卷可查（見本
    院卷第181 至183 頁）。又被告當時既係因違規停車而為警
    盤查，是員警雖因目視而發覺裝有上開果汁包200 包之袋子
    ，然並未能因此知悉袋子內裝有違禁物，故此尚非客觀上足
    以合理懷疑被告涉有本案意圖販賣而持有第三級毒品之情事
    之確切根據。則自上開查獲情形觀之，堪認被告係於員警尚
    未知悉、亦無合理懷疑其涉有本案犯行前，即主動向員警坦
    承其持有上開果汁包200 包之情事。
  ⑵又被告雖經本院合法傳喚後，於109 年10月29日之準備期日
    無故不到庭，復拘提無著，而經本院於109 年12月14日發布
    通緝在案，此有本院送達證書、拘票及員警報告書、本院10
    9 年12月14日109 年桃院祥刑亮緝字第1329號通緝書等附卷
    可按（見本院卷第39頁、第61至63頁、第83至84頁）。然依
    被告通緝到案後供稱：伊家人收受法院文書後，並未即時轉
    知伊要開庭，故伊不知道109 年10月29日要開庭等語（見本
    院卷第112 頁），一併考量被告係於發布通緝後之4 日內即
    同年12月18日旋經通緝到案，且後續歷次開庭均已準時到庭
    ，綜上堪認被告應有自願接受裁判之意，而合於自首之要件
    ，故依刑法第62條前段規定，減輕其刑。
  ⒋被告同時有上開加重及2 種減輕事由，爰依法先加後遞減之
    。
  ㈣本院審酌被告應知毒品戕害人之身心健康，且危害社會秩序
    ，仍漠視毒品之危害性，意圖販賣而購入為量不小之第三級
    毒品，伺機出售牟利，所為應予非難；惟衡酌被告自始即坦
    承犯行不諱，犯後態度尚佳，並考量其本案意圖販賣而持有
    毒品之種類、數量、持有之期間及所生之危害程度，復兼衡
    其犯罪之動機、目的、手段、情節，暨其自述高職肄業之智
    識程度，於本案行為時在洗車場工作，目前則擔任汽車租賃
    公司之業務之經濟、生活狀況等一切情狀（見本院卷第219
    頁、第221 頁），量處如主文所示之刑。
三、沒收部分：
  ㈠扣案之果汁包200 包經檢出第三級毒品4-甲基甲基卡西酮、
    硝甲西泮成分乙節，已如前述，堪認均屬違禁物，應依刑法
    第38條第1 項之規定，宣告沒收。另盛裝上開毒品之各該包
    裝袋，因沾附有該盛裝之毒品而難以完全析離，復無析離之
    必要與實益，應當整體視為毒品宣告沒收；至鑑驗耗盡之毒
    品已滅失，自無庸再宣告沒收，附此敘明。
  ㈡至卷內扣案之愷他命1 包（含袋毛重1.48公克，因鑑驗取用0
    .0041公克），經鑑定呈愷他命陽性反應，此有台灣檢驗科
    技股份有限公司報告編號UL/2019/A0000000號濫用藥物檢驗
    報告存卷可憑（見偵卷第141 頁），固堪認扣案之愷他命係
    第三級毒品，亦屬違禁物。然觀諸被告供稱：愷他命是伊自
    己要施用的，沒有打算要販賣等語（見偵卷第16頁、本院卷
    第217 頁），公訴檢察官亦陳稱本案起訴被告販賣未遂之部
    分並未及於扣案之愷他命等語（見本院卷第219 頁），堪認
    扣案之愷他命與被告本案意圖販賣而持有第三級毒品之犯行
    無關，爰不予宣告沒收。
據上論斷，應依刑事訴訟法第299 條第1 項前段、第300 條，毒
品危害防制條例第5 條第3 項，修正前毒品危害防制條例第17條
第2 項，刑法第2 條第1 項前段、第11條、第47條第1 項、第62
條前段、第38條第1 項，判決如主文。
本案經檢察官劉哲名提起公訴，經檢察官錢明婉到庭執行職務。
中　　華　　民　　國　 110　　年　　5 　　月　　31　　日
                  刑事第四庭    審判長法  官  黃柏嘉
                                      法  官  張家豪
                                      法  官  陳韋如
以上正本證明與原本無異。
如不服本判決應於收受判決後20日內向本院提出上訴書狀，並應
敘述具體理由。其未敘述上訴理由者，應於上訴期間屆滿後20日
內向本院補提理由書(均須按他造當事人之人數附繕本)「切勿逕
送上級法院」。
                                      書記官　鄭志鵬
中　　華　　民　　國　 110　　年　　5 　　月　　31　　日
附錄本案論罪科刑法條全文：
毒品危害防制條例第5條第3項
意圖販賣而持有第一級毒品者，處無期徒刑或十年以上有期徒刑
，得併科新臺幣七百萬元以下罰金。
意圖販賣而持有第二級毒品者，處五年以上有期徒刑，得併科新
臺幣五百萬元以下罰金。
意圖販賣而持有第三級毒品者，處三年以上十年以下有期徒刑，
得併科新臺幣三百萬元以下罰金。
意圖販賣而持有第四級毒品或專供製造、施用毒品之器具者，處
一年以上七年以下有期徒刑，得併科新臺幣一百萬元以下罰金。